臺灣臺南地方法院刑事判決　　　　　　 100年度訴字第1193號
公　訴　人　臺灣臺南地方法院檢察署檢察官
被　　　告　洪惠鈴
　　　　　　　　　　1
　　　　　　　　　　現另案於法務部矯正署台東監獄執行中
上列被告因毒品危害防制條例案件，經檢察官提起公訴（一百年
度撤緩毒偵字第一二二號），被告於本院行準備程序時，為有罪
之陳述，經本院裁定由受命法官獨任以簡式審判程序審理，並判
決如下：
    主  文
洪惠鈴施用第一級毒品，累犯，處有期徒刑玖月，扣案注射針筒
拾陸支、毒品殘渣袋壹個、分裝器貳支沒收之。
    事  實
一、洪惠鈴曾因施用毒品案件，經本院以九十二年度毒聲字第八
    七七號刑事裁定送勒戒處所觀察、勒戒後，認無有繼續施用
    毒品之傾向，於民國九十二年八月七日觀察勒戒執行完畢出
    所。嗣因洪惠鈴再次施用毒品，又經本院以九十三年度訴字
    第八一三號刑事判決、九十三年度簡字第二六七三號刑事簡
    易判決分別判處有期徒刑一年、三月確定；另因竊盜案件經
    本院以九十三年度易字第四二五號刑事判決判處有期徒刑十
    月確定，並經本院以九十四年度聲字第一０六七號刑事裁定
    定應執行有期徒刑二年確定，並於九十五年十一月二十一日
    縮短刑期假釋出監，嗣於九十六年一月二十五日假釋期滿，
    未經撤銷假釋而執行完畢。
二、洪惠鈴基於施用第一級毒品海洛因及第二級毒品甲基安非他
    命之犯意，於九十九年六月八日上午十時許，在台南市署立
    醫院新營醫院內，將第一級毒品海洛因及第二級毒品甲基安
    非他命放入注射針筒內，同時施用第一級毒品海洛因及第二
    級毒品甲基安非他命一次。嗣於翌日上午十時許，經警在其
    位於台南市○○區○○街一四號四樓之三居所處查獲，並扣
    得均屬洪惠鈴所有，且供其施用或預備供施用毒品所用之注
    射針筒十六支、毒品殘渣袋一個、分裝器二支等物。
三、案經台南市政府警察局新營分局報告臺灣台南地方法院檢察
    署檢察官偵查起訴。
    理  由
一、本件被告洪惠鈴所犯為死刑、無期徒刑、最輕本刑為三年以
    上有期徒刑以外之罪，亦非屬高等法院管轄之第一審案件，
    其於準備程序進行中，先就被訴事實為有罪之陳述，經法官
    告知簡式審判程序之旨，並聽取公訴檢察官之意見後，依刑
    事訴訟法第二百七十三條之一第一項、第二百七十三條之二
    等規定，裁定進行簡式審判程序，且不受同法第一百五十九
    條第一項、第一百六十一條之二、第一百六十一條之三、第
    一百六十三條之一及第一百六十四條至第一百七十條所規定
    證據能力認定及調查方式之限制，合先敘明。
二、上揭犯罪事實業據被告於本院審理時供承不諱，且被告為警
    查獲並經警為其採尿送驗後，其尿液亦呈現第一級毒品海洛
    因於人體新陳代謝後殘存之嗎啡陽性反應及第二級毒品甲基
    安非他命、安非他命之陽性反應等情，業有長榮大學九十九
    年六月二十一日確認報告一份在卷可參（參見偵卷第二六頁
    ）。此外，並有被告所有，且供其施用或預備供施用毒品所
    用之注射針筒十六支、毒品殘渣袋一個、分裝器二支等物扣
    案可參，綜此，被告於本院審理中之自白與事實相符，應堪
    採信。被告施用第一級毒品海洛因與第二級毒品甲基安非他
    命之犯行已臻明確，堪以認定，應依法論科。
三、按犯毒品危害防制條例第十條之罪者。檢察官應聲請法院裁
    定，或少年法院（地方法院少年法庭）應先裁定，令被告或
    少年入勒戒處所觀察、勒戒，其期間不得逾二月。觀察、勒
    戒後，檢察官或少年法院（地方法院少年法庭）依據勒戒處
    所之陳報，認受觀察、勒戒人無繼續施用毒品傾向者，應即
    釋放，並為不起訴之處分或不付審理之裁定；認受觀察、勒
    戒人有繼續施用毒品傾向者，檢察官應聲請法院裁定或由少
    年法院（地方法院少年法庭）裁定令入戒治處所強制戒治，
    其期間為六個月以上，至無繼續強制戒治之必要為止。但最
    長不得逾一年。依前項規定為觀察、勒戒或強制戒治執行完
    畢釋放後，五年後再犯第十條之罪者，適用本條前二項之規
    定，毒品危害防制條例第二十條定有明文。另按毒品危害防
    制條例第二十條第三項之立法說明：「觀察、勒戒或強制戒
    治五年後再犯者，顯見前所實施之觀察、勒戒或強制戒治，
    已足以遮斷其施用毒品之癮，為期自新及協助其斷除毒癮，
    對此五年後再犯者，爰明定仍適用初犯之規定，先經觀察、
    勒戒、強治戒治之程序」等語，核其立法目的，無非係認對
    施用毒品者之處遇，僅就「初犯」及「初犯經觀察、勒戒或
    強制戒治執行完畢釋放後，五年後再犯（即有五年之戒斷期
    ）」二者，始有追訴條件之限制，至其餘之施用毒品案件，
    均應依法追訴。從而，倘施用毒品者於初犯經觀察、勒戒等
    程序完畢後，旋即另行起意，於五年內迭次更犯施用毒品案
    件，並經檢察官提起公訴，縱其本次所犯施用毒品案件距前
    次觀察、勒戒等程序執行完畢已逾五年，然揆諸前揭立法目
    的，該施用毒品者既於五年內迭次更犯施用毒品案件，本次
    所犯即無所謂五年戒斷期之存在，要難認係「五年後再犯」
    ，自無再觀察、勒戒等程序之必要。最高法院九十五年度台
    非字第一七四號著有判決可資參照。查被告曾因施用毒品案
    件，經本院以九十二年度毒聲字第八七七號刑事裁定送勒戒
    處所觀察、勒戒後，認無有繼續施用毒品之傾向，於九十二
    年八月七日觀察勒戒執行完畢出所。嗣因被告再次施用毒品
    ，又經本院以九十三年度訴字第八一三號刑事判決、九十三
    年度簡字第二六七三號刑事簡易判決分別判處有期徒刑一年
    、三月確定等情，業有臺灣高等法院被告全國前案紀錄表一
    份在卷可稽，此部份事實應堪認定。從而，被告於觀察勒戒
    處分期滿後五年內，再行施用毒品並經起訴判刑，本次再次
    施用毒品，自應依法訴追。
四、核被告所為係犯毒品危害防制條例第十條第一項之施用第一
    級毒品罪。被告施用第一級毒品海洛因、第二級毒品甲基安
    非他命前後持有第一級毒品海洛因與第二級毒品甲基安非他
    命之低度行為，應為施用第一級毒品海洛因、第二級毒品甲
    基安非他命之高度行為所吸收，均不另論罪。被告以一行為
    施用第一級毒品海洛因與第二級毒品甲基安非他命，為想像
    競合犯，應從一重之施用第一級毒品罪。被告前有如事實欄
    所載之前科紀錄等情，有台灣高等法院被告前案紀錄表一份
    在卷可稽。查被告於有期徒刑執行完畢後，五年內故意再犯
    本件法定刑有期徒刑以上之罪，依刑法第四十七條第一項之
    規定，構成累犯，並加重其刑。爰審酌被告為圖一己感官上
    之享受而施用毒品，此係對自身健康之戕害，危害社會非鉅
    、前因施用毒品經起訴判決，本次仍然再犯，顯見毒癮非輕
    、犯罪後於本院審理時坦承不諱之態度等一切情狀，認檢察
    官聲請量處有期徒刑九月之刑度為適當，爰量處如主文所示
    之刑，以資懲儆。扣案之物均為被告所有且供其施用毒品所
    用或預備所用之物，且無證據顯示與毒品已達黏結而不可析
    離之程度，爰依刑法第三十八條第一項第二款之規定沒收之
    。
據上論斷，應依刑事訴訟法第二百七十三條之一第一項、第二百
九十九條第一項前段，毒品危害防制條例第十條第一項、第二項
、第十八條第一項前段，刑法第十一條前段、第五十五條、第四
十七條第一項、第三十八條第一項第二款，判決如主文。
本案經檢察官薛雯文到庭執行職務
中　　華　　民　　國　 100　　年　　10　　月　　31　　日
                  刑事第三庭法  官 卓穎毓
以上正本證明與原本無異。
如不服本判決應於收受本判決後10日內向本院提出上訴書狀，並
應敘述具體理由。其未敘述上訴理由者，應於上訴期間屆滿後20
日內向本院補提理由書狀（均須按他造當事人之人數附繕本）「
切勿逕送上級法院」。
　　　　　　　　　　　　　　書記官 林書婷
中　　華　　民　　國　 100　　年　　10　　月　　31　　日
附錄法條：
毒品危害防制條例第十條
施用第一級毒品者，處六月以上五年以下有期徒刑。
施用第二級毒品者，處三年以下有期徒刑。
